【裁判字號】    97,簡上,1068
【裁判日期】    980630
【裁判案由】    詐欺
【裁判全文】
臺灣高雄地方法院刑事判決            97年度簡上字第1068號
上  訴  人
即  被  告  甲○○
上列上訴人因詐欺取財案件，不服本院高雄簡易庭於中華民國97
年10月20日97年度審簡字第5923號第一審簡易判決（聲請簡易處
刑書案號：臺灣臺南地方法院檢察署96年度偵字第16645 號），
提起上訴，本院判決如下：
    主  文
原判決撤銷。
甲○○共同犯詐欺取財罪，處有期徒刑參月，減為有期徒刑壹月
又拾伍日，如易科罰金，以新臺幣壹仟元折算壹日。
    事  實
一、甲○○與不詳姓名年籍之成年男子（下稱成年男子），於民
    國96年3 月25日某時，共同基於意圖為自己不法之所有，詐
    欺取財之犯意聯絡，由甲○○提供甫於96年3 月25日更換門
    號之手機號碼0000000000號（原號碼0000000000號），供該
    成年男子於96年3 月25日某時（起訴書誤載為97年3 月間）
    ，在露天拍賣網站上，以網頁佯稱欲拍賣「金士頓Kingston
    DDR400-512MB」（帳號：sh585 、電子郵件:sh585@pchome.
    com.tw、聯絡電話號碼0000000000號），適乙○○上網觀看
    前揭網頁資料誤信為真，而以每個新臺幣（下同）1100元得
    標，並於同年3 月26日下午3 時36分許，匯款2200元至謝佳
    宏所申設臺灣銀行中崙分行帳號000-0000000000000000號帳
    戶內。嗣後乙○○並未收到相關貨物，且要求退款未果，撥
    打上開聯絡電話，復無人接聽，乙○○始知受騙，遂報警循
    線查獲上情，惟無證據甲○○已分得款項。
二、案經臺中市警察局第三分局報由臺灣臺中地方法院檢察署呈
    請臺灣高等法院檢察署核令移轉臺灣臺南地方法院檢察署檢
    察官偵查起訴臺南地方法院，並經該院判決移送本院審理。
    理  由
一、本院以下所引用之供述證據，被告未於本案言詞辯論終結前
    聲明異議，檢察官則於本案審理程序中，同意作為證據，本
    院審酌各該證據均非違法蒐證取得之證據，依該供述作成情
    況作為證據應為適當，依刑事訴訟法第159 條之5 規定，應
    有證據能力。
二、上開事實業據被告甲○○坦承本件係其與網路上的朋友所為
    ，有提供手機號碼予上開朋友等語（本院卷第52、54頁反面
    、103 頁），並與臺中市政府警察局第三分局受理詐騙帳戶
    警示、內政部警政署反詐騙案件紀錄表、中華郵政公司自動
    櫃員機交易明細表、雅虎奇摩電子信箱露天拍賣賣家通信、
    網頁資料、威寶電信股份有限公司函（門號0000000000過戶
    於甲○○後於96年3 月25日換號為0000000000，又於96年4
    月9 日換號為0000000000）、證人即被害人乙○○警詢、被
    告於台南地檢署之筆錄等證據相符，足認被告甲○○上開自
    白與事實相符，應可採信。
三、原審對被告論罪科刑固非無見，惟被告犯罪時間為96年3 月
    26日，因起訴書誤載為97年3 月間，原審未查，未依中華民
    國96年罪犯減刑條例予以減刑，容有未合。被告以原審判決
    所認定之事實未臻詳實為由，提起上訴，雖無理由，然原審
    判決既有上開未合之處，自應由本院予以撤銷改判。核被告
    甲○○所為，係犯刑法第339 條第1 項之詐欺取財罪。被告
    與某姓名年籍均不詳之成年男子間，就上開犯行，有犯意聯
    絡及行為分擔，為共同正犯。爰審酌被告為貪圖小利，竟佯
    以上開網拍之方式，詐騙被害人，致被害人聯絡受騙後而匯
    款，匯款金額計2200元，已影響被害人權益，行為自有可議
    之處，惟念及被告犯後坦承犯行，並參以本件被害受騙之金
    額不高等一切情狀，酌情量處如主文第2 項所示之刑，又被
    告上開犯罪時間在96年4 月24日以前，所犯為刑法第214 條
    之罪，合於減刑條件，爰依中華民國96年罪犯減刑條例第2
    條第1 項第3 款、第7 條規定，減為如主文第2 項所示之刑
    ，並依前開犯罪情狀，諭知如主文第2 項所示之易科罰金折
    算標準。
四、被告前經本院合法傳喚，無正當之理由不到庭，並囑警向被
    告戶籍地高雄縣鳳山市○○街125 號拘提未著，後因被告於
    臺灣臺南地方法院另案出庭，經向該院查稱被告於該案陳稱
    居所為臺南市○○路212 巷10號，惟經本院送達後，仍僅戶
    籍地址由其父親黃國華代收（本院卷第97頁），臺南市之上
    址則為查無此址遭郵政單位退回（本院卷第99頁），而被告
    於98年4 月29日出庭時亦陳稱以戶籍地為送達地址，是本件
    審理期日之傳票已由同居於被告戶籍地之黃國華於98年5 月
    4 日代收（本院卷第107 頁），應認以合法傳喚，無正當之
    理由不到庭（被告於98年6 月1 日另由臺灣高雄地方法院檢
    察署發佈通緝），爰不待其陳述，逕行判決。
據上論斷，依刑事訴訟法第455 條之1 第1 項、第3 項、第369
條第1 項前段、第371 條、第364 條、第299 條第1 項前段，刑
法第339 條第1 項、第28條、第41條第1 項前段，刑法施行法第
1條 之1 ，中華民國96年罪犯減刑條例第2 條第1 項第3 款、第
7條 ，判決如主文。
本案經檢察官丙○○到庭執行職務。
中    華    民    國    98    年    6     月    30    日
                  刑事第四庭  審判長法  官  洪碩垣
                                    法  官  張  震
                                    法  官  施介元
以上正本證明與原本無異。
不得上訴。
中    華    民    國    98    年    6     月    30    日
                                    書記官  葉玉芬


司法院資訊處製作；財團法人民間司法改革基金會備份。
